【裁判字號】    89,易,2782
【裁判日期】    900111
【裁判案由】    賭博
【裁判全文】
臺灣臺南地方法院刑事判決                        八十九年度易字第二七八二號
    公  訴  人  臺灣台南地方法院檢察署檢察官
    被      告  甲○○
    選任辯護人  陳惠菊律師
    被      告  丁○○
                乙○○
右列被告等因賭博案件，經檢察官提起公訴（八十九年度偵字第八七七Ｏ號），本院
判決如左：
    主  文
甲○○、丁○○、乙○○均無罪。
    理  由
一、公訴意旨略以：被告甲○○係台南縣佳里鎮○○街二○號「中國強電子遊藝場」
    之負責人，以每日新台幣（下同）八百元之薪水，雇用被告丁○○為該遊藝場之
    服務生，擔任開分及兌幣之工作，渠等二人均基於犯意聯絡，且基於概括犯，自
    民國八十八年十一月間某日起，在上開公眾得出入之場所，設置電動賭博機具「
    滿貫大亨」十五台、「皇冠迷十三支」七台及「吃角子老虎」二台，連續與不特
    定之人賭博財物，並賴以為生，其賭博方法為賭客以十元硬幣投幣至滿貫大亨或
    吃角子老虎，或交予被告開分員丁○○至少一百元，在「皇冠迷十三支」以一比
    一之比例開分後，在上開賭博性機具押分把玩，如押中可得倍數不等之積分，並
    以該分數兌換現金，如未押中，賭資則歸被告甲○○所有，嗣於同年七月十日二
    十一時四分許，適有被告乙○○在該處把玩上開賭博機具「皇冠迷十三支」時，
    為警當場查獲，並扣得上開電動賭博機具共二十四台、賭資四萬一千一百五十元
    等物。因認被告甲○○、丁○○涉有刑法第二百六十七條之常業賭博罪嫌、被告
    乙○○涉有刑法第二百六十六條之賭博罪嫌云云。
二、按犯罪事實應依證據認定之，無證據不得推定其犯罪事實；又不能證明被告犯罪
    者，即應諭知無罪之判決，刑事訴訟法第一百五十四條、第三百零一條第一項分
    別定有明文。又按刑法賭博罪係對合性之犯罪，須雙方對賭，且以賭博「財物」
    為其構成要件之一，刑法第二百六十六條第一項亦有明文。
三、本件公訴人認被告甲○○、丁○○、乙○○涉有右揭犯行，係以被告乙○○於警
    訊中之自白、扣得電動賭博機具二十四台及機具內及櫃檯之現金四萬一千一百五
    十元，並認坊間之設置「皇冠迷十三支」電動機具者，開分後把玩每一次定勝負
    之時間極短，輸贏甚鉅，與一般訓練機智或反應之益智性電玩不可比擬，而認若
    僅輸贏分數而不能兌換現金，係屬虛妄之言等論點為其主要依據，固非無憑，然
    查：被告甲○○、丁○○於警訊、偵訊及本院審理中均堅決否認涉有右揭犯罪事
    實，辯稱店內現金係供客人持鈔票兌換零錢，並無將機台內分數兌換現金給客人
    等語，被告乙○○則辯稱係當天自店內走出，即被警察攔獲帶回警局作筆錄，因
    心急想回家才會照警察所說作筆錄，其警訊所述並非出於自由意志等語。經查本
    件扣案之現金均為硬幣，而被告乙○○係當天從店裡走出來在店外被帶回警局訊
    問等情，業據證人即佳里分局警員丙○○於本院訊問時證述屬實（見本院八十九
    年十二月五日訊問筆錄）。按刑法第二百六十六條第一項所規定之「財物」應係
    指金錢或其他有經濟上價值之有體物而言，本件被告乙○○既未被警查獲當場有
    兌換現金之行為，被告甲○○、丁○○亦已否認店內有供客人將機台分數兌換現
    金，且當場查扣到之現金均為硬幣，均足證被告甲○○、丁○○、乙○○所辯並
    非純屬虛構，則不能僅憑機台內櫃檯內有現金硬幣即遽認被告確有賭博財物之行
    為。而俗稱「皇冠迷十三」等電動機具是否僅因輸贏分數不能兌換現金即毫無刺
    激性及趣味性而必定乏人問津，尚非屬必然，蓋刺激性及趣味性之感受係因人而
    異，尚不能據此而論斷該電動機具必供人賭博。綜上所述，既不能證明被告以所
    得之分數兌換財物，即非屬以財物得喪定輸贏之賭博，揆諸首開說明，核與賭博
    罪之構成要件未合。此外，復查無其他積極事證足認被告三人涉有賭博犯行，不
    能證明其犯罪，爰依法為被告甲○○、丁○○、乙○○無罪之諭知。
據上論斷，應依刑事訴訟法第三百零一條第一項前段，判決如主文。
本案經檢察官張啟祥到庭執行職務。
中      華      民      國      九十      年      一      月    十一    日
                                  臺灣臺南地方法院刑事第三庭
                                          法  官
如不服本判決，應於判決送達後十日內，向本院提出上訴狀。


司法院資訊處製作；財團法人民間司法改革基金會備份。
